臺灣臺南地方法院民事判決　九十一年度重訴字第二一三號
　　原　　　告　乙○○
　　　　　　　　甲○○○
　　被　　　告　丙○○
右當事人間請求侵權行為損害賠償事件，經交通法庭移送前來，本院判決如左：
    主    　文
被告應給付原告乙○○、甲○○○各新台幣伍拾壹萬捌仟捌佰陸拾陸元、肆拾萬柒仟
伍佰伍拾肆元，及均自民國八十九年十二月十六日起至清償日止，按週年利率百分之
五計算之利息。
原告其餘之訴駁回。
訴訟費用由被告負擔六分之一，餘由原告負擔。
本判決原告勝訴部分於原告乙○○、甲○○○依序以新台幣壹拾柒萬仟元、壹拾
萬陸仟元供擔保後，就其各該部分得假執行。但被告如於假執行程序實施前，依序以
新台幣伍拾壹萬捌仟捌佰陸拾陸元、肆拾萬柒仟伍佰伍拾肆元為原告乙○○、甲○○
○預供擔保，就其各該部分得免為假執行。
原告其餘假執行之聲請駁回。
    事實及理由
一、原告起訴主張：被告於民國八十九年四月二十日深夜二十三時許，駕駛無牌照之
    馬達三輪車，沿台一七四線公路由西往東方向行駛，應注意其三輪車之車尾部警
    示燈功能正常，以提醒後方來車注意，避免追撞肇事，詎其能注意該車尾警示燈
    故障不亮，竟未注意修復而貿然行駛上路，途經台南縣林鳳營橋上時，適原告之
    子施志勝駕駛重機車沿同向行駛在後，因未見被告所駕駛之車輛而追撞其三輪車
    ，施志勝因而人車倒地，並經輾壓，受有頭胸腹鈍挫傷等傷害，經緊急送醫救治
    後，仍因多發性損傷合併內出血死亡。原告乙○○因此為施志勝支出殯葬必要費
    用新台幣（下同）五十五萬九千二百元，被告自應負賠償之責。又施志勝對於原
    告負有法定扶養義務，施志勝死亡時，原告乙○○、甲○○○各為五十六歲、五
    十三歲，平均餘命分別尚有二一點二八年、二七點三七年，原告乙○○、甲○○
    ○各依八十八年度綜合所得稅扶養親屬寬減額每人每年七萬二千元之標準，請求
    被告一次給付原告乙○○二十一年、原告甲○○○二十七年之扶養費，各為五十
    萬七千七百三十九元、六十萬四千九百六十一元。再施志勝個性良善，勤奮進取
    ，對父母極為孝順，並與父母同住，原告二人不論在精神上、生活上皆甚為仰賴
    施志勝，詎施志勝因被告之過失，英年早逝，原告二人白髮人送黑髮人，情何以
    堪。原告精神上所受痛苦無法言喻，故請求被告賠償原告乙○○、甲○○○精神
    慰撫金各二百萬元，以稍撫其喪子之痛。爰依侵權行為之法律關係，請求被告如
    數給付等情；並聲明：(一)被告應給付原告乙○○、甲○○○各三百零六萬六千九
    百三十九元、二百六十萬四千九百六十一元，及均自起訴狀繕本送達翌日起至清
    償日止，按週年利率百分之五計算之利息。(二)訴訟費用由被告負擔。(三)原告願供
    擔保，請准宣告假執行。
二、被告則以：本件車禍肇事發生之原因係被害人施志勝駕車途經台南縣林鳳營橋上
    時，疏未注意車前狀況，未保持安全距離，致追撞被告駕駛之三輪車，兩車碰撞
    之原因，顯非被告之行為所引起，且又非被告能閃避而不閃避所致，被告自無過
    失可言。又肇事地點在林鳳營橋上，當時燈光正常，現場照明程度與白天無異，
    縱令被告駕駛之三輪車車後警示燈裝置不良，但該車本身體樍之大，在照明度如
    白天之情形下，該三輪車後部警示燈之光度實際上已為水銀燈之亮度所取代而不
    生警示之作用，且被害人在數十公尺前即可因現場有照明設備之狀況下，目見前
    方有三輪車正在行駛中而預作超車或減速以免碰撞之準備，足見被告三輪車後警
    示設置是否正常，並非構成肇事之原因，與肇事無相當因果關係，充其量僅屬違
    反交通規則之行政違規，而不能執此為認定被告過失責任之論據。再施志勝腳部
    被輾過之輪胎印痕，係其倒地後遭後方飆車之機車隨後輾過，非被告之三輪車所
    為，且單純腳部被輾過，亦不致使生命發生死亡之結果，況且施志勝自後追撞三
    輪車倒地後，實甚難想像其如何能拋落在三輪車下被輾過，原告憑空指訴施志勝
    倒地後為被告之三輪車輾過，尚嫌無憑。縱認被告亦有過失責任，惟原告提出之
    殯葬費用有甚多非屬必要支出，且費用過高，有不實請求之嫌；又原告有謀生能
    力，且能以自己之財產維持生活，則其請求賠償扶養費，於法即有未合；再被害
    人就肇事之發生具有重大過失，原告各請求精神慰撫金二百萬元，顯然偏高。爰
    依過失相抵之規定，請求准予免除或減輕賠償金額等語，資為抗辯；並聲明：(一)
    原告之訴及假執行之聲請均駁回。(二)訴訟費用由原告負擔。(三)如受不利之判決，
    被告願供擔保請准宣告免為假執行。
三、得心證之理由：
（一）原告主張被告於八十九年四月二十日深夜二十三時許，駕駛無牌照之馬達三輪
      車，沿台一七四線公路由西往東方向行駛，應注意其三輪車之車尾部警示燈功
      能正常，以提醒後方來車注意，避免追撞肇事，詎其能注意該車尾警示燈故障
      不亮，竟未注意修復而貿然行駛上路，途經台南縣林鳳營橋上時，適原告之子
      施志勝駕駛重機車沿同向行駛在後，因未見被告所駕駛之車輛而追撞其三輪車
      ，施志勝因而人車倒地，受有頭胸腹鈍挫傷等傷害，經緊急送醫救治後，仍因
      多發性損傷合併內出血而於同日死亡之事實，已據提出戶籍謄本為證，且有台
      灣高等法院台南分院九十一年度交上訴字第五八七號刑事判決附卷可稽，復經
      本院依職權調取前開交通案件卷宗核閱無誤。被告雖以前揭情詞置辯，惟查：
  １、按汽車行駛時，夜間應使用燈光，道路交通安全規則第一百零九條第一款有明
      文規定。查本件依證人即車禍現場處理員警姜俊暉於本院八十九年度交訴字第
      四三七號過失致死交通案件審理中結證：「（當時情形？）當時到現場時被告
      的三輪車車尾燈已生繡不是撞到後才毀損。（提示照片）就是警訊照片第二張
      所指的，現場是上坡方向，三輪車除後方有撞及的痕跡，其餘無。我們比救護
      人員早到，就是照片的樣子。當時死者就是這樣，機車在他的左手邊。機車龍
      頭都壞了。據被告說有一部機車壓過被害人，未攔住，照明設備正常運作。到
      現場時車燈已無亮。電池已掉無法判斷。燈殼也已斷了。隔天勘驗時，車燈已
      生銹，是壞很久，不可能會亮。電線也壞了。不是正常的。電線是指接電燈的
      地方」等語（前開交通事件卷宗第四十三頁正面），又觀之被告所駕駛之三輪
      車不僅老舊，且車尾警示燈處早已銹蝕脫陋不堪，有原告提出之照片九幀附卷
      及現場照片附於前開交通事件卷宗第二十四頁可憑，足認被告駕駛之前開三輪
      車之車尾燈確實早已故障不亮，而無提醒後方來車注意並避免追撞肇事之警示
      功能，自有違前揭保護他人之法律規定，是依民法第一百八十四條第二項規定
      ，應推定其有過失甚明。被告空言辯稱：其無過失云云，不足採信。
　２、原告雖主張其子施志勝駕車未見被告所駕駛之車輛而追撞其三輪車，於倒地後
　　　遭被告之三輪車輾壓，受有頭胸腹鈍挫傷等傷害云云，但為被告所否認，而本
　　　件經送內政部警政署刑事警察局鑑定，經依檢視法及重合比對法鑑驗，亦無從
　　　鑑定原告前開主張為真實，此外，原告又未另舉其他積極事證以實其說，是以
　　　原告主張其子施志勝遭被告之三輪車輾壓而過乙節，尚嫌無據。
　３、原告又主張被告應注意其三輪車之車尾部警示燈功能正常，以提醒後方來車注
　　　意，避免追撞肇事，詎其能注意該車尾警示燈故障不亮，竟未注意修復而貿然
　　　行駛上路，致原告之子施志勝駕車未見被告所駕駛之三輪車而自後追撞，傷重
　　　不治死亡等情，雖經被告辯稱：其過失與被害人之死亡結果間無相當因果關係
　　　云云；但查：本件觀之本院八十九年度交訴字第四三七號過失致死交通事件卷
　　　宗所附前開現場照片，固足認本件肇事地點之台南縣林鳳營橋上有路燈，且於
　　　案發時其夜間照明設備正常運作，惟依該照片所示：其夜間經路燈照明後之能
　　　見度仍屬昏暗，非若白晝之明亮清晰，故駕駛人行駛車輛仍須賴車尾部之警示
　　　燈以提醒後方來車注意，以避免追撞肇事。而被告於夜間駕駛三輪車行經該橋
      上時，竟疏未注意其三輪車之車尾警示燈故障不亮，已無警示功能，仍冒然行
      駛上路，致原告之子施志勝騎乘重型機車自後追撞而傷重不治死亡，則被告之
      過失駕駛行為，與被害人施志勝之死亡結果間有相當因果關係，堪予認定。被
      告辯稱：其過失與被害人之死亡結果間無相當因果關係云云，顯非可採。
（二）按不法侵害他人致死者，對於支出殯葬費之人，亦應負損害賠償責任；被害人
      對於第三人負有法定扶養義務者，加害人對於該第三人亦應負損害賠償責任；
      不法侵害他人致死者，被害人之父、母、子、女及配偶雖非財產上之損害，亦
      得請求賠償相當之金額，民法第一百九十二條、第一百九十四條分別定有明文
      。被告過失不法侵害原告之子施志勝致死，既經認定，依前揭規定，被告對於
      原告因而所受之損害，自應負損害賠償責任。茲就原告請求被告賠償費用，是
      否應予准許，分述為次：
　１、殯葬費五十五萬九千二百元部分：原告乙○○主張其為施志勝火化後送私立納
      骨塔堂之殯葬事宜支出費用五十五萬九千二百元乙情，雖據提出服務項目表乙
      紙及收據三紙為證，且為被告所不爭，固堪採信。惟被告抗辯：上開殯葬費用
      非全部屬於必要費用，且有過高情事等語；經查：殯葬禮俗應著重於喪家及其
      親友為表達對於死者往生之哀思，給予死者妥適並符合其身分地位之安頓，所
      舉行莊嚴且必要之儀式，始符合社會習俗。因之，殯葬費用之支出亦應以此為
      限，始得認為必要費用。本件依原告提出之服務項目表及收據之記載：其中四
      十一萬二千三百元之殯葬費包括棺木、骨灰罐、壽衣、壽被、花車、牽亡歌＋
      夜場、電子琴＋夜場、五子．．等項目，又其中十三萬五千元之殯葬費係包括
      塔位及管理費用，又其中六千九百元則為拜飯之費用；而上開牽亡歌＋夜場一
      萬三千元、電子琴＋夜場七千元、五子一萬三千五百元等儀式，非屬為表達對
      於死者追思情感所必要且莊嚴之儀式，尚難認係必要費用；又其中（火葬）棺
      木三萬二千元、庫錢四萬八千元、紙厝一厝二萬二千元、拜飯一天六百元、告
      別式場一次三萬五千元、骨灰罐二萬六千元、開路鼓八千元等項目，經與台南
      市殯葬管理所各項設備使用規費標準表記載：乙級禮廳收費（含禮廳、冷氣費
      、地毯）五千三百元、拜飯一天一百元、地上層骨灰罐一萬五千元相較，有台
      南市政府九十一年九月六日函附殯葬管理所各項設備使用規費標準表附卷可稽
      ，其單項費用顯有過高，次依從事葬儀社工作之證人李宗憲證述：其為死者林
      教（被告之親戚）之殯葬事宜收取（火葬）棺木一萬六千元、庫錢六千元、紙
      厝一萬元、告別式場五千元、骨灰罐八千元、開路鼓六千元等語，並提出作業
      明細表為憑，亦徵被告前揭辯詞，非屬無據。因之，本件參酌被害人施志勝為
      國中畢業，其死亡前係從事餐廳廚師之工作，每月收入約四萬五千元至五萬元
      ，又其往生後係採火化送私立納骨塔堂之葬儀，及我國人民平均殯葬費用為四
      十萬八千元等情，有內政部九十一年九月十六日函附我國人民平均殯葬費用統
      計相關資料所載表 1-1-7亞洲主要國家殯葬平均費用在卷足憑，且為兩造所不
      爭，足認原告乙○○為被害人施志勝之殯葬所支出之費用於四十萬八千元之範
      圍內係屬必要費用，應予准許。至逾此部分之金額，尚難認係必要費用。
　２、扶養費部分：按直系血親相互間互負扶養之義務；受扶養權利者，以不能維持
      生活而無謀生能力者為限；前項無謀生能力之限制，於直系血親尊親屬不適用
      之，民法第一千一百十四條第一款、第一千一百十七條有明文規定。經查：
  (1)、原告乙○○扶養費五十萬七千七百三十九元部分：
  、原告乙○○係三十三年十月二十日生，為被害人施志勝（六十二年七月十七日
      生，未婚）之父，有原告提出之戶籍謄本在卷足憑，參之原告乙○○陳稱：其
      從事板模工作，每月收入約六、七萬元等語，及其八十七年度、八十八年度、
      八十九年度所得各為二十五萬元、二十萬二千元、四十七萬九千元，並有坐落
      台南縣官田鄉○○○段一八七地號、地目建、面積七九點七一平方公尺土地應
      有部分十萬分之五五五五（公告地價三萬七千六百二十八元）及同段一八七之
      一地號、地目建、面積一點八八平方公尺土地應有部分十萬分之五五五五（公
      告地價八百九十二元），汽車乙輛，有財政部財稅資料中心九十一年六月十一
      日函及同部台灣省南區國稅局台南縣分局九十一年六月二十六日函附原告乙○
      ○財產資料附卷可按，足認原告乙○○於被害人施志勝死亡時（即八十九年四
      月二十日），年滿五十五歲，尚得本其勞動能力自謀生活所需費用，並毋須被
      害人施志勝履行法定扶養義務。惟審之勞工強制退休年齡為年滿六十歲，此觀
      勞動基準法第五十四條第一項第一款規定自明，而依原告乙○○上開財產狀況
      ，尚不足以其自己之財產維持其退休後之生活所需，因之據此應可推認原告乙
      ○○自其年滿六十歲起，已未能再藉由其本身之勞動能力謀取生活所需費用，
      而其上開財產狀況亦尚不足以維持其生活。從而，依民法第一千一百十四條第
      一款、第一千一百十七條之規定，原告乙○○自其年滿六十歲之日即九十三年
      十月二十日起應有請求其法定扶養義務人扶養之權利，而是日倘被害人施志勝
      未意外身亡，其年齡為三十一歲，亦堪認有扶養原告乙○○之能力。是故，原
      告乙○○依民法第一百九十二條第二項規定，請求被告負損害賠償責任，要屬
      有據。
　、原告乙○○於其年滿六十歲之日即九十三年十月二十日，依八十九年台閩地區
      簡易生命表核計，六十歲男性之平均餘命為十八點六一年，有內政部九十一年
      九月十六日函附八十九年台閩地區簡易生命表在卷可查，足認原告乙○○可得
      請求之扶養年數為十八點六一年。而原告乙○○除次子施志勝外，尚有長子施
      志良（六十年十月三十一日生），有戶籍謄本附卷可稽，且為兩造所不爭，又
      依民法第一千一百十六條之一規定，夫妻亦應互負扶養之義務，準此，原告乙
      ○○之妻即原告甲○○○與其子施志良、施志勝應共同負擔對於原告乙○○之
      扶養義務甚明。原告乙○○主張依八十八年度綜合所得稅法扶養親屬寬減額每
      人每年七萬二千元計算其扶養費，並未逾國民經濟生活水平，被告亦未爭執，
      是以此計算，並依霍夫曼式扣除中間利息，則原告乙○○自年滿六十歲起，其
      餘命年間得請求被告賠償之扶養費金額為三十二萬一千五百五十二元（計算公
      式為：｛72000×13.0000000（此為應受扶養十八年之霍夫曼係數）＋72000×
      （13.0000000-00.0000000）×0.61｝÷3＝321552，小數點以下四捨五入，下
      同）。至逾此部分之請求，非有理由。
  (2)、原告甲○○○扶養費六十萬四千九百六十一元部分：
  、原告甲○○○係三十六年一月十八日出生，為被害人施志勝之母，有原告提出
      之戶籍謄本在卷足憑，審酌原告甲○○○於其子施志勝死亡時（即八十九年四
      月二十日）為五十三歲，及其陳稱：其上午擔任國立藝術學院清潔工，下午從
      事包水餃之工作，每月收入約二萬元等語，又其八十七年度、八十八年度、八
      十九年度所得各為四十三萬六千二百八十三元、四十二萬三千零十六元、四十
      一萬一千一百九十三元，並有坐落台南縣六甲鄉○○段土地乙筆及同鄉六甲村
      房屋乙幢，汽車乙輛，有財政部財稅資料中心九十一年六月十一日函及同部台
      灣省南區國稅局台南縣分局九十一年六月二十六日函附原告甲○○○財產資料
      在卷足佐，足認原告甲○○○於斯時尚得本其勞動能力自謀生活所需費用，並
      毋須被害人施志勝履行法定扶養義務。惟參之勞工強制退休年齡為年滿六十歲
      ，此觀勞動基準法第五十四條第一項第一款規定自明，是據此應可推認原告甲
      ○○○自其年滿六十歲起，已未能再藉由其本身之勞動能力謀取生活所需費用
      ，又查其名下僅有賴以居住之上開房地及交通工具汽車乙輛，有戶籍謄本附卷
      足參，可徵其於強制退休年齡後，尚不足以其自己之財產維持其生活所需。是
      依民法第一千一百十四條第一款、第一千一百十七條規定，原告甲○○○自其
      年滿六十歲之日即九十六年一月十八日起應有請求其法定扶養義務人扶養之權
      利。從而，原告甲○○○依民法第一百九十二條第二項規定，請求被告負損害
      賠償責任，洵屬有據。
  、原告甲○○○於其年滿六十歲之日即九十六年一月十八日，依八十九年台閩地
      區簡易生命表核計，六十歲女性之平均餘命為二一點六六年，有內政部前揭函
      附八十九年簡易生命表在卷可查，足認原告甲○○○可得請求之扶養年數為二
      一點六六年。而原告甲○○○除次子施志勝外，尚有長子施志良，又依民法第
      一千一百十六條之一規定，夫妻亦應互負扶養之義務，準此，原告甲○○○之
      夫即原告乙○○與其子施志良、施志勝自應共同負擔對於原告甲○○○之扶養
      義務。原告甲○○○主張依八十八年度綜合所得稅法扶養親屬寬減額每人每年
      七萬二千元計算其扶養費，並未逾國民經濟生活水平，被告亦未爭執，是以此
      計算，並依霍夫曼式扣除中間利息，則原告甲○○○自年滿六十歲起，其餘命
      年間得請求被告賠償之扶養費金額為三十五萬八千五百十三元（計算公式為：
      ｛72000×14.0000000（此為應受扶養二十一年之霍夫曼係數）＋72000×（
　　　15.0000000-00.0000000）×0.66｝÷3＝358513）。至逾此部分之請求，要非
　　　有理。
　３、精神慰撫金部分：本院參酌原告乙○○陳稱：其為國小畢業，從事板模工作，
      每月收入約六、七萬元等語，八十七年度、八十八年度、八十九年度所得各為
      二十五萬元、二十萬二千元、四十七萬九千元，有坐落台南縣官田鄉○○○段
      一八七地號、地目建、面積七九點七一平方公尺土地應有部分十萬分之五五五
      五及同段一八七之一地號、地目建、面積一點八八平方公尺土地應有部分十萬
      分之五五五五，汽車乙輛；原告甲○○○陳稱：其為國小畢業，上午擔任國立
      藝術學院清潔工，下午從事包水餃之工作，每月收入約二萬元等語，八十七年
      度、八十八年度、八十九年度所得各為四十三萬六千二百八十三元、四十二萬
      三千零十六元、四十一萬一千一百九十三元，有坐落台南縣六甲鄉○○段土地
      乙筆及同鄉六甲村房屋乙幢，汽車乙輛；被告陳稱：其為國小肄業，以種菜販
      賣維生，每月收入近一萬元等語，八十七年度、八十八年度、八十九年度所得
      各為十二萬八千二百三十九元、十三萬元、十二萬三千一百六十五元，有坐落
      台北縣板橋市○○○段一七四之七六地號、地目建、面積八平方公尺土地應有
      部分千分之一二五（公告地價十二萬五千四百四十元），有財政部財稅資料中
      心九十一年六月十一日函及同部台灣省南區國稅局台南縣分局九十一年六月二
      十六日函附兩造財產資料在卷足憑，而被害人施志勝為原告之次子，未婚，發
      生本件不幸事故時已年滿二十六歲，原告含辛茹苦將其撫養長大成人，原期盼
      共享天倫之樂，且於晚年時能有所依靠，卻因被告疏未注意其駕駛之馬達三輪
      車車尾警示燈故障不亮，已無警示功能，致施志勝騎乘重型機車自後追撞而傷
      重不治死亡，使原告與其愛子死別永隔，白髮人送黑髮人之重大打擊，當使原
      告受有椎心泣血之精神上莫大痛苦等一切情狀，因認原告乙○○、甲○○○請
      求精神慰撫金各一百萬元，要屬適當，應予准許。至逾此部分之請求，尚嫌過
      高，要難准許。
　４、綜上所述，原告乙○○、甲○○○各得請求之損害賠償金額分別為一百七十二
　　　萬九千五百五十二元、一百三十五萬八千五百十三元。
（三）惟按損害之發生或擴大，被害人與有過失者，法院得減輕賠償金額或免除之，
      民法第二百十七條第一項定有明文。次按汽車（均含機車）行駛時，駕駛人應
      注意車前狀況，並隨時採取必要之安全措施；汽車在同一車道行駛時，後車與
      前車之間應保持隨時可以煞停之距離，道路交通安全規則第九十四條第三項、
      第一項亦有明文規定。查本件事故發生當時天候晴朗、柏油路面、夜間有照明
      、雙線道、標線清晰、有快慢車道劃分、路面乾燥無缺陷、道路上未有任何障
      礙物、視距良好、限速六十公里等情，有道路交通事故調查報告表附於台灣台
      南地方法院檢察署八十九年度相字第六一七號相驗卷宗第三頁可參，足認依當
      時狀況被害人施志勝應注意且能注意而疏未注意車前狀況，且未保持隨時可以
      煞停之安全距離，致追撞同向在前由被告駕駛之馬達三輪車而傷重不治身亡，
      則被害人施志勝對於死亡結果之發生，應認亦與有過失。本院審酌被告本應注
      意且能注意其車輛行駛時，夜間應使用燈光及該馬達三輪車之車尾部警示燈應
      保持功能正常，以提醒後方來車注意，避免追撞肇事，其能注意竟疏未注意該
      輛馬達三輪之車尾警示燈故障不亮，已無警示功能而仍冒然行駛上路，而被害
      人施志勝亦應注意且能注意而疏未注意車前狀況且未保持隨時可以煞停之安全
      距離，致追撞同向在前由被告駕駛之三輪車，施志勝並因而人車倒地不治死亡
      等一切情狀，因認被告就本件損害之發生應負十分之三之過失責任，被害人施
      志勝應負十分之七之過失責任，始為公允。又原告之權利係基於侵權行為之要
      件而發生，自應承擔直接被害人之過失，是依公平原則，亦應有過失相抵規定
      之適用。準此，原告乙○○、甲○○○得請求賠償之損害金額各為一百七十二
      萬九千五百五十二元、一百三十五萬八千五百十三元，已如前述，惟被害人施
      志勝對於損害之發生既與有過失，依過失相抵之法則，自應減輕被告之賠償金
      額。是故，原告乙○○、甲○○○各得請求被告賠償之損害金額分別為五十一
      萬八千八百六十六元、四十萬七千五百五十四元｛0000000×0.3=518866（原
      告乙○○部分），0000000×0.3=407554（原告甲○○○部分）｝。
（四）從而，原告乙○○、甲○○○依侵權行為之法律關係，請求被告各給付五十一
      萬八千八百六十六元、四十萬七千五百五十四元，及均自起訴狀繕本送達翌日
      即八十九年十二月十六日起至清償日止，按週年利率百分之五計算之利息，為
      有理由，應予准許。至逾此部分之請求，為無理由，應予駁回。
（五）本件原告勝訴部分，兩造分別陳明願供擔保，聲請宣告假執行及免為假執行，
      於法核無不合，爰各酌定相當之擔保金額准許之；至原告敗訴部分，其假執行
      之聲請，已失所依附，應予駁回。
（六）結論：本件原告之訴為一部有理由，一部無理由，並依民事訴訟法第七十九條
      但書、第八十五條第一項前段、第三百九十條第二項、第三百九十二條，判決
      如主文。
中　　　華　　　民　　　國　　九十一　　年　　　十　　　月　　二十二　　日
                                臺灣臺南地法院民事第四庭
~B法　　　官　張季芬
右為正本，係照原本作成。
如對本判決上訴，須於判決送達後二十日內向本院提出上訴狀。
中　　　華　　　民　　　國　　九十一　　年　　　十　　　月　　二十二　　日
~B法院書記官　汪姿秀
